臺灣高等法院高雄分院刑事判決　　　　　　　　　　九十三年度上訴字第九六三號
　　上　訴　人
　　即　被　告　甲○○
右上訴人因強盜等案件，不服臺灣屏東地方法院九十三年度訴字第四一八號中華民國
九十三年八月十一日第一審判決（起訴案號：臺灣屏東地方法院檢察署九十三年度偵
字第二一二七號），提起上訴，本院判決如左：
    主  文
上訴駁回。
    事  實
一、甲○○意圖為自己不法之所有，於民國（下同）九十三年三月十五日下午一時三
    十分許，騎乘車號ＮＧＨ—０五五號機車（車輛名義人為王昆炎），至郭義弘位
    於屏東縣萬丹鄉○○村○○路○段一八五號之住處外，趁郭義弘午睡中，未經其
    同意，即侵入該宅（無故侵入住宅部分，未據告訴），在該宅二、三樓房間內，
    分別竊取郭義弘所有之金項鍊二條、金戒指二只、現金新台幣（下同）一萬一千
    五百元、提款卡二張（分為聯信商業銀行、郵局之信用卡各一張），及郭義弘之
    媳婦李淑靖所有之國民身分證一張，得手後，正欲下樓離去時，適為睡醒之郭義
    弘在二樓樓梯口處所發覺，予以攔阻，欲加以逮捕，甲○○雖趁隙逃往一樓，惟
    郭義弘仍隨後追躡而至，並在一樓樓梯口處，由後抱住甲○○，詎甲○○不知及
    時悔悟返還贓物，反欲脫免逮捕，於用力掙脫郭義弘後，用腳踹郭義弘，踢到郭
    義弘的腳，但郭義弘沒有摔倒，甲○○又用腳踢郭義弘右膝蓋，而當場對於郭義
    弘施以強暴。於對郭義弘施強暴之後，旋即奔往屋外，欲啟動其前述所騎乘之機
    車逃逸離去，因不知郭義弘猶奮勇追出，並拉住其機車，而仍加速前行，致將郭
    義弘拉倒在地受傷（過失傷害部分未經告訴），甲○○始藉此乘隙得以逃逸，並
    迅速將前揭竊得之金飾，持往高雄縣鳳山市○○路九七號一樓「金益誌銀樓」，
    以三萬七千四百元之價格，賣予不知情之該銀樓負責人李榮洲後，逕自返回其位
    於同市○○路五九八號二樓，將上述提款卡、國民身分證棄於屋外排水溝內，所
    得贓款共四萬八千九百元則藏於屋內浴室天花板上。甲○○嗣於同日晚間七時許
    ，為警循線在其前述住處內查獲，並依其於警訊中之自白，順利起獲上開贓物、
    贓款。
二、案經屏東縣警察局屏東分局報請臺灣屏東地方法院檢察署檢察官偵查起訴。
     理  由
一、訊據上訴人即被告甲○○（下稱被告）供承有右揭竊盜之事實，但否認於竊盜得
    手後當場有故意施強暴於被害人郭義宏，辯稱：當時被告是開門時，不小心推倒
    郭義弘，右腳才因而碰到他的身體云云。惟查，被害人郭義弘於原審以證人身分
    具結後證稱：「我看到被告身影時，我問他你是什麼人，要做什麼，他都沒回答
    ，之後我就一直追他，我追他到一樓門口的時候，我用手抱住他，他就用手推開
    我，並用腳踹我，被告踢到我的腳，但是我沒有摔倒，後來他就用腳踢我的右膝
    蓋，之後他就跑到他的機車處，騎上機車後發動機車引擎，我就從後面抓住他的
    機車，被告依然加速往前行，我就被拖倒在地˙˙˙˙˙˙」等語綦詳（見原審
    卷第十六頁），核與被害人郭義弘提出之驗傷診斷證明書，其中右膝蓋有挫裂傷
    之情節相符（見警卷第二十三頁），足證被告竊盜得手當場被發覺，為脫免逮捕
    ，有用腳踹郭義弘，踢到郭義弘的腳，但郭義弘沒有摔倒，後來被告就用腳踢郭
    義弘的右膝蓋，而有施強暴於被害人郭義弘，甚為明確。被告亦自白有前開竊盜
    行為，並供承所得前開贓物金飾係持往高雄縣鳳山市○○路九七號一樓「金益誌
    銀樓」，以三萬七千四百元之價格，賣予不知情之該銀樓負責人李榮洲後，身分
    證棄於屋外排水溝內，所得贓款共四萬八千九百元則藏於屋內浴室天花板上等情
    ，並經證人李榮洲於警訊證稱有收購被告前開金飾無訛，證人李榮洲此項證詞，
    為檢察官、被告及其辯護人於本院準備程序所不爭執，依刑事訴訟法第一百五十
    九條之五第一項規定，自得為證據；此外，復有贓物認領保管單、前開診斷證明
    書、車籍作業系統—查詢認可資料、金益誌銀樓營利事業登記證、金飾買入登記
    簿、報案三聯單各影本一份在卷可稽，及金飾變賣贓款三萬七千四百元扣案可憑
    。被告所辯係避就之詞，不足採信，其犯行堪以認定。
二、核被告於竊取郭義弘、李淑靖所有財物得手後，因郭義弘欲予以逮捕，被告為脫
    免逮捕，而當場對郭義弘施以強暴之行為，係犯刑法第三百二十九條準強盜罪，
    應依同法第三百二十八條第一項論處。
三、原審以被告罪證明確，適用刑法第三百二十八條第一項、第三百二十九條規定，
    審酌被告正值青壯，不思以正當途徑取得財物，竟竊取他人財物，且於竊盜得手
    後見郭義弘出面欲加以逮捕時，不知及時悔悟返還贓物，反欲脫免逮捕，而對郭
    義弘施以強暴行為，影響社會治安，及其犯罪後之態度等一切情狀，量處有期徒
    刑五年二月，原審認事用法核無違誤，量刑亦稱妥適，被告上訴意旨仍執陳詞否
    認於竊盜得手後，於被害人郭義弘欲加以逮捕時，有施強暴於被害人郭義弘，而
    指摘原判決不當，為無理由，應予駁回。
據上論斷，應依刑事訴訟法第三百六十八條，判決如主文。
本案經檢察官許月雲到庭執行職務。
中      華      民      國  九十三    年      十      月    二十八    日
                              臺灣高等法院高雄分院刑事第五庭
                                  審判長法官  曾永宗
                                        法官  陳明富
                                        法官  邱永貴
右正本證明與原本無異。
如不服本判決應於收受本判決後十日內向本院提出上訴書狀，其未述上訴理由者，
並得於提起上訴後十日內向本院補提理由書狀（均須按他造當事人之人數附繕本)「
切勿逕送上級法院」。
                                      書記官  梁雅華
中    華    民    國      九十三      年      十      月     二十八   日
附錄論罪科刑法條：
中華民國刑法第三百二十九條
竊盜或搶奪，因防護贓物、脫免逮捕或湮滅罪證，而當場施以強暴脅迫者，以強盜論
。
中華民國刑法第三百二十八條
意圖為自己或第三人不法之所有，以強暴、脅迫、藥劑、催眠術或他法，至使不能抗
拒，而取他人之物或使其交付者，為強盜罪，處五年以上有期徒刑。
以前項方法得財產上不法之利益或使第三人得之者，亦同。
犯強盜罪因而致人於死者，處死刑、無期徒刑或十年以上有期徒刑；致重傷者，處無
期徒刑或七年以上有期徒刑。
第一項及第二項之未遂犯罰之。
預備犯強盜罪者，處一年以下有期徒刑、拘役或三千元以下罰金。
